Inventaris van het archief van de Afdeling Wetgeving met betrekking tot de Internationale Organisaties, 1946-1989
Nationaal Archief, Den Haag
- Verenigde Naties
  - Rechten van de mens
    - Juridische aangelegenheden
      - Het adviseren over en toetsen van de ontwerpovereenkomst inzake civiele en politieke rechten, 1953-1955; 4; 1 pak
      - Het toetsen van verdragen van de Verenigde Naties inzake de gelijkheid in rechtsbedeling, 1963-1977; 5; 1 pak
      - Het adviseren over en toetsen van de resoluties inzake de nota inzake de rechten van de mens en wetenschappelijke en technologische ontwikkelingen en van wetsontwerpen tot uitvoering van deze nota, 1969-1977; 6; 1 pak
        Bevat Engelse en Franse teksten
      - Het toetsen van verdragen inzake de rechten van de mens, 1975-1979; 7-9; 3 pakken
        - Map I 1961-1970, 7
        - Map II 1975-1976, 8
        - Map III 1977-1979, 9
    - Gevangenen
      - Het toetsen van verdragen van de Verenigde Naties inzake het recht van gearresteerden op communicatie, 1950-1965; 10; 1 omslag
      - Het adviseren over en toetsen van het vijfde congres van de Verenigde Naties inzake de rechten van gedetineerden en preventie van misdaad (Geneve, 1 tot 12 september 1975), 1975-1979; 11; 1 pak
      - Het adviseren over een document en een nota inzake rechten van gedetineerden en gevangenen, 1975-1979; 12; 1 omslag
      - Het adviseren over het ondertekenen van een petitie van Amnesty International inzake politieke gevangenen, 1977-1978; 13; 1 omslag
        Bevat Engelse, Franse en Duitse teksten
    - Vluchtelingen en staatlozen
      - Het adviseren over en toetsen van artikelen uit het verdrag betreffende de status van staatlozen (New York, 28 september 1954), 1951-1961; 14; 1 pak
      - Het adviseren over de alimentatieplicht van Hongaarse vluchtelingen ten opzichte van in Hongarije achtergebleven betrekkingen, 1955-1958; 15; 1 omslag
      - Het medevoorbereiden en toetsen van de verklaring betreffende het territoriaal asiel (1967), 1957-1967; 16-17; 1 omslag en 1 pak
        - Map I 1957-1960, 16; 1 pak
        - Map II 1960-1967, 17; 1 omslag
      - Het adviseren over en toetsen van ontwerpbeginselen inzake het recht van een ieder om elk land, inclusief zijn eigen land, te verlaten en naar zijn eigen land terug te keren, 1963-1971; 18; 1 omslag
      - Het adviseren over en toetsen van de ontwerpverklaring inzake de mensenrechten van personen die geen onderdaan zijn van het land waarin zij wonen, 1975-1979; 19; 1 pak
    - Mensenhandel
      - Het adviseren over het verdrag inzake de bestrijding van de handel in personen en de exploitatie van prostituees (21 maart 1950), 1951-1989; 20-22; 1 pak en 2 omslagen
        - Toetreding van Nederland 1951-1977, 20
        - Adviseren 1959, 21
        - Conceptantwoord aan de Secretaris-Generaal van de Verenigde Naties 1980-1989, 22; 1 pak
      - Het adviseren over het aanvullend verdrag inzake de afschaffing van slavernij, 1958-1979; 23-24; 1 omslag en 1 pak
        - Map I 1958-1968, 23; 1 pak
        - Map II 1972-1979, 24; 1 omslag
    - Vrijheden
      - Het adviseren over en toetsen van de ontwerpconventie inzake vrijheid van voorlichting en informatie, 1955-1961; 25; 1 pak
      - Het adviseren over en toetsen van ontwerpbeginselen inzake vrijheid en non-discriminatie betreffende godsdienstige rechten en gebruiken, 1956-1962; 26; 1 pak
      - Het adviseren over en toetsen van periodieke rapporten inzake de vrijheid van voorlichting, 1962-1967; 27; 1 pak
      - Het adviseren over en toetsen van de ontwerpverklaring ter uitbanning van alle vormen van godsdienstige onverdraagzaamheid, 1963-1970; 28; 1 pak
      - Het adviseren over en toetsen van het internationaal verdrag inzake burgerrechten en politieke rechten, 1966-1979; 29-33; 1 pak en 4 omslagen
        - Map I 1966-1972, 29
        - Map II 1966-1977, 30
        - Map III 1967-1977, 31
        - Map IV 1971-1979, 32
        - Map V 1973-1974, 33; 1 pak
      - Het adviseren over en toetsen van periodieke rapporten inzake de vrijheid van informatie, 1970-1977; 34; 1 omslag
      - Het adviseren over en toetsen van de ontwerpverklaring inzake de rechten van minderheden, 1974-1978; 35; 1 omslag
    - Discriminatie
      - Het toetsen van periodieke rapporten van de Economische en Sociale Raad (1956-1960) en het toetsen van de resolutie "vrij van vooroordeel en discriminatiejaar" (1961), 1956-1961; 36; 1 omslag
      - Het adviseren over en toetsen van ontwerpresoluties inzake discriminatie op het gebied van onderwijs, 1957-1961; 37; 1 omslag
      - Het adviseren over het opstellen van een studie naar discriminatie op het gebied van politieke rechten, 1958-1961; 38; 1 pak
      - Het adviseren over en toetsen van de ontwerpverklaring inzake de gelijkheid en non-discriminatie van buitenechtelijk geborenen, 1958-1970; 39-42; 2 omslagen en 2 pakken
        - Map I 1958-1961, 39; 1 omslag
        - Map II 1960-1962, 40; 1 pak
        - Map III 1962-1966, 41; 1 pak
        - Map IV 1962-1970, 42; 1 omslag
      - Het adviseren over en toetsen van het internationaal verdrag inzake de uitbanning van elke vorm van discriminatie (New York, 7 maart 1966), 1963-1979; 43-45; 1 omslag en 2 pakken
        - Map I 1963-1966, 43
        - Map II 1966-1968, 44
        - Map III 1973-1979, 45; 1 omslag
      - Het adviseren en toetsen van de ontwerpdeclaratie ter uitbanning van discriminatie tegen vrouwen, 1964-1977; 46-47; 1 omslag en 1 pak
        - Map I 1964-1967, 46; 1 omslag
        - Map II 1966-1977, 47; 1 pak
      - Het adviseren over en toetsen van ontwerpbeginselen inzake vrijheid en non-discriminatie op het gebied van politieke rechten, 1966-1972; 48; 1 pak
      - Het adviseren over en toetsen van wetsontwerpen tot uitvoering van het internationaal verdrag inzake de uitbanning van alle vormen van rassendiscriminatie (1966), 1967-1971; 49-50; 1 omslag en 1 pak
        - Map I 1967-1971, 49; 1 omslag
        - Map II 1968-1971, 50; 1 pak
      - Het adviseren over en toetsen van resolutie 3A (XXIX) van de Subcommissie voor voorkoming van discriminatie en bescherming van minderheden, 1977-1990; 51; 1 pak
      - Het beantwoorden van vragen van de bijzondere commissie uit de Tweede Kamer belast met de voorbereiding van de behandeling van Kamerstukken inzake de uitbanning van rassendiscriminatie, 1978; 52; 1 omslag
        Bevat Arabische teksten
        5.012-0005-01 Minister van Justitie
      - Het adviseren over aanvullingen op het zevende en negende periodieke rapport inzake uitbanning van alle vormen van rassendiscriminatie, 1978-1989; 53; 1 omslag
      - Het adviseren over Nederlandse vreemdelingenwetgeving in verband met afspraken inzake de bestrijding van rassendiscriminatie, 1980-1983; 54; 1 pak
    - Periodieken
      - Het adviseren over Nederlandse bijdragen aan de Jaarboeken Rechten van de Mens, 1955-1979; 55-56; 1 omslag en 1 pak
        - 1955-1969, 55; 1 pak
        - 1970-1979, 56; 1 omslag
      - Het toetsen van periodieke rapporten van de Verenigde Naties inzake de rechten van de mens, 1957-1972; 57-58; 2 pakken
        - Map I 1957-1963, 57
        - Map II 1963-1972, 58
      - Het toetsen van periodieke rapporten van de Economische en Sociale Raad inzake de rechten van de mens, 1958-1966; 59-61; 3 pakken
        - Map I 1958-1960, 59
        - Map II 1961-1965, 60
        - Map III 1965-1966, 61
      - Het adviseren over een antwoord aan de Verenigde Naties met betrekking tot het samenstellen van juridische jaarboeken, 1966-1979; 62; 1 omslag
  - Vrede en veiligheid
    - Oorlog
      - Het medevoorbereiden en toetsen van het ontwerp van de "Code of Offences Against the Peace and Security of Mankind", 1949-1950; 63; 1 omslag
      - Het adviseren over het interim-rapport van de adviescommissie voor ontwapeningsvraagstukken inzake het gebruik van traangassen in gewapende conflicten, 1970; 64; 1 omslag
      - Het adviseren over een wijziging in het verdrag inzake het verbod van militair of enig ander vijandelijk gebruik van milieuveranderingstechnieken (18 mei 1977, Genève), 1980; 65; 1 omslag
    - Oorlogsmisdaden
      - Het medevoorbereiden en toetsen van het verdrag ter voorkoming en bestraffing van genocide (1948), 1946-1950; 66; 1 pak
      - Het adviseren over en toetsen van ontwerpresoluties inzake de verjaring van oorlogsmisdaden en misdaden tegen de mensheid, 1965-1966; 67-68; 2 pakken
        - 1965, 67
        - 1966, 68
      - Het adviseren over en toetsen van de nota (19 november 1966) inzake het bestraffen van oorlogsmisdadigers en andere misdadigers, 1967; 69; 1 pak
      - Het adviseren over en toetsen van het verdrag ter uitsluiting van verjaring van oorlogsmisdaden en misdaden tegen de menselijkheid en het conceptverdrag inzake slachtoffers van oorlogsmisdaden en misdaden tegen de menselijkheid, 1968; 70; 1 pak
      - Het adviseren over en toetsen van wetsontwerpen naar aanleiding van de nota inzake de niet-toepasselijkheid van de verjaring van oorlogsmisdaden en misdaden tegen de menselijkheid, 1969-1971; 71; 1 pak
        Bevat Engelse en Duitse teksten
    - Criminaliteit
      - Het adviseren over aanbevelingen van een adviescommissie van experts op het gebied van preventie van misdaad en de behandeling van overtreders (New York, 1966), 1956-1966; 72; 1 pak
      - Het medevoorbereiden van en adviseren over het verdrag inzake verdovende middelen (New York, 30 maart 1961), 1956-1969; 73; 1 pak
      - Het adviseren over de overeenkomst inzake de voorkoming van misdaad en behandeling van delinquenten (6 april 1959), 1958-1959; 74; 1 pak
      - Het adviseren over de vierde ontwerpresolutie op het gebied van beheersen van misdaad en preventiemaatregelen, 1960-1961; 75; 1 omslag
      - Het beantwoorden van vragenlijsten van de Verenigde Naties inzake de doodstraf in Nederland, 1960-1966; 76-77; 1 omslag en 1 pak
        - Map I 1960-1966, 76; 1 omslag
        - Map II 1961-1975, 77; 1 pak
      - Het reageren op verslagen van het vijfde Internationale Criminologische Congres (Montreal, 29 augustus 1965 tot en met 3 september 1965), 1965-1970; 78; 1 omslag
      - Het adviseren over het Nederlandse correspondentschap inzake voorkoming van misdaad en behandeling van delinquenten, 1966-1971; 79; 1 omslag
      - Het adviseren over de vestiging en subsidiëring van het Criminologisch Instituut van de Verenigde Naties te Rome, 1967-1971; 80; 1 pak
      - Het adviseren over het opstellen van een code voor internationale misdrijven, 1972; 81; 1 omslag
    - Wetshandhaving
      - Het adviseren over en toetsen van een gedragscode voor functionarissen belast met de wetshandhaving, 1970-1980; 82-84; 1 pak en 2 omslagen
        - Map I 1970-1978, 82; 1 pak
        - Map II 1975-1980, 83
        - Map III 1977, 84
      - Het medevoorbereiden van en adviseren over de verklaring van de Verenigde Naties ter bestrijding van martelingen (15 maart 1985), 1974-1982; 85-86; 2 omslagen
        - Map I 1974-1982, 85
        - Map II 1977-1980, 86
      - Het adviseren over de beantwoording van de vragenlijst inzake een gedragscode voor wetshandhavers, 1980-1987; 87-88; 2 omslagen
        - 1980-1984, 87
        - 1985-1987, 88
  - Economische en sociale ontwikkeling
    - Economie en handel
      - Het medevoorbereiden en toetsen van de algemene overeenkomst inzake tarieven en handel naar aanleiding van de conferentie van de Verenigde Naties over handel en werkgelegenheid (Havana, 24 maart 1948), 89; 1 omslag
      - Het adviseren over en toetsen van het verdrag betreffende de overeenkomst inzake internationaal vervoer van goederen over de weg (Genève, 19 mei 1956), 1957-1978; 90; 1 pak
      - Het adviseren over het rapport "The Development of National Social Service Programmes", 1959-1960; 91; 1 omslag
      - Het adviseren over en toetsen van het Europees verdrag inzake internationale handelsarbitrage, 1959-1975; 92; 1 omslag
      - Het adviseren over aangelegenheden inzake de United Nations Commission on International Trade Law (UNCITRAL), 1964-1988; 93-101; 4 pakken en 5 omslagen
        - Het adviseren over een antwoord van de Raad van Europa aan de Verenigde Naties inzake UNCITRAL 1964-1971, 93
        - Het medevoorbereiden van en adviseren over diverse verdragen en zittingen van UNCITRAL 1967-1976, 94; 1 pak
        - Het medevoorbereiden van en adviseren over het verdrag van UNCITRAL over de internationale verkoop van goederen (Wenen, 11 april 1980) 1969-1980, 95; 1 pak
          Bevat Engelse, Franse en Duitse teksten en afwijkende formaten
        - Het reageren op het rapport van de derde zitting van UNCITRAL (6 tot en met 30 april 1970) 1970-1971, 96; 1 pak
        - Het adviseren over en toetsen van het ontwerpverdrag van UNCITRAL inzake verjaring bij internationale koop 1972-1973, 97; 1 pak
        - Het medevoorbereiden van en adviseren over het ontwerpverdrag van UNCITRAL inzake vervoer van goederen over zee 1975, 98
        - Het adviseren over en toetsen van het ontwerpverdrag van UNCITRAL inzake de totstandkoming van internationale koopovereenkomsten 1977-1980, 99
        - Het adviseren over en toetsen van het ontwerpverdrag van UNCITRAL inzake uniforme regels met betrekking tot geleden schade en boeteclausules 1981-1982, 100
        - Het adviseren over en toetsen van het ontwerpverdrag van de UNCITRAL inzake het wissel- en chequerecht 1981-1988, 101
      - Het adviseren over en toetsen van maatregelen tegen recidive van verkeersovertreders en het adviseren over het wijzigen van het Wegenverkeersreglement, 1965-1970; 102; 1 omslag
      - Het adviseren over en toetsen van het verdrag inzake het wegverkeer (Wenen, 8 november 1968), 1966-1970; 103; 1 omslag
      - Het beantwoorden van vragenlijsten ten behoeve van de United Nations Commission on International Trade Law (UNCITRAL), 1968-1975; 104-105; 2 pakken
        - Map I 1968-1973, 104
        - Map II 1971-1975, 105
      - Het adviseren over de conceptovereenkomst inzake in-, uit- en doorvoer van wilde planten en dieren, 1969-1971; 106; 1 pak
      - Het adviseren over een ontwerpwet inzake de tenuitvoerlegging van het verdrag inzake de beslechting van investeringsgeschillen (Verdrag van Washington, 25 mei 1966), 1973-1979; 107; 1 omslag
        Bevat Duitse en Franse teksten en afwijkende formaten
      - Het adviseren over en toetsen van het verslag van de ad-hocwerkgroep van de Verenigde Naties inzake corrupte praktijken bij transnationale ondernemingen, 1976-1979; 108; 1 omslag
      - Het adviseren over het verdrag inzake internationale koopovereenkomsten (Wenen, 11 april 1980), 1979-1983; 109-110; 2 omslagen
        - 1979, 109
        - 1980-1983, 110
      - Het adviseren over diverse periodieke rapportages op grond van het Internationaal Verdrag inzake economische, sociale en culturele rechten, 1979-1988; 111; 1 omslag
      - Het adviseren over toetreding tot het verdrag van de Verenigde Naties inzake multimodaal vervoer (Genève, 24 mei 1980), 112; 1 omslag
      - Het adviseren over het instellen van een nieuwe werkgroep van de Verenigde Naties inzake de jaarrekeningen van grensoverschrijdende ondernemingen, 1980-1983; 113; 1 pak
    - Media
      - Het adviseren over de ontwerpconventie inzake communicatiesatellieten, 1971-1972; 114; 1 omslag
      - Het beantwoorden van vragen met betrekking tot kabeltelevisie, 1974-1978; 115; 1 omslag
      - Het adviseren over het rapport "The Legal Problems of Video-Cassettes and Audio-Visual Discs", 1976; 116; 1 omslag
    - Cultuur
      - Het adviseren over de universele auteursrechtconventie, 1951-1955; 117; 1 omslag
        Bevat Engelse, Franse en Spaanse teksten en afwijkende formaten
      - Het adviseren over en toetsen van het verdrag tot bescherming van culturele goederen in het geval van een gewapend conflict (Den Haag, 14 mei 1954), 1952-1969; 118; 1 omslag
      - Het doen van mededelingen aan de United Nations Educational, Scientific and Cultural Organization (UNESCO) over wijzigingen in de Nederlandse wetgeving inzake het auteursrecht, 1959-1968; 119; 1 omslag
      - Het adviseren over het verdrag inzake het verhinderen en verbieden van illegale handel in culturele goederen (Parijs, 17 november 1970), 1962-1973, 1982-1983; 120-121; 1 omslag en 1 pak
        - Ratificatie 1962-1973, 120; 1 omslag
          Bevat Engelse, Franse, Spaanse en Griekse teksten
        - Toetreding 1982-1983, 121; 1 pak
          Bevat Franse teksten
    - Gezin
      - Het adviseren over de uitvoering van het verdrag inzake het innen van uitkeringen tot onderhoud in het buitenland (New York, 20 juni 1956), 1960-1989; 122-124; 1 omslag en 2 pakken
        - Map I 1960-1969, 122
        - Map II 1972-1979, 123; 1 omslag
        - Map III 1980-1989, 124
          Bevat Franse en Duitse teksten
      - Het medevoorbereiden en toetsen van het verdrag met betrekking tot huwelijkstoestemming, minimumhuwelijksleeftijd en de registratie van huwelijken (1962), 1961-1969; 125; 1 omslag
      - Het adviseren over en toetsen van een conceptrapport inzake de rechten en plichten van ouders en voogden, 1961-1974; 126; 1 pak
      - Het adviseren over en toetsen van de ontwerpverklaring inzake de gelijkheid en non-discriminatie van buitenechtelijk geborenen, 1966-1978; 127-128; 2 omslagen
        - Map I 1966-1973, 127
        - Map II 1978, 128
      - Het adviseren over de ontwerpcode inzake medische ethiek (1982), 1978-1984; 129; 1 omslag
      - Het medevoorbereiden van en adviseren over de verklaring en het verdrag inzake de rechten van het kind (New York, 20 november 1989), 1978-1993; 130; 1 omslag
      - Het adviseren over de ontwerpverklaring van de Verenigde Naties inzake de plaatsing in pleeggezinnen en adoptie van kinderen, 1979-1986; 131; 1 omslag
    - Vrouw
      - Het adviseren over en toetsen van het rapport inzake de rechtstoestand van de vrouw aan de bestaande Nederlandse wetgeving, 1950-1961; 132; 1 pak
      - Het medevoorbereiden en toetsen van het verdrag inzake de nationaliteit van de gehuwde vrouw (New York, 20 februari 1957), 1950-1962; 133-134; 2 pakken
        - Map I 1950-1962, 133
        - Map II 1954-1955, 134
      - Het adviseren over en toetsen van stukken betreffende de rechtstoestand van de vrouw op het gebied van het erfrecht, 1950-1962; 135; 1 omslag
      - Het adviseren over de rechtspositie van de vrouw, 1951-1972; 136-141; 2 omslagen en 4 pakken
        - Map I 1951-1959, 136
        - Map II 1954-1961, 137
        - Map III 1961-1964, 138; 1 omslag
        - Map IV 1965-1966, 139
        - Map V 1967-1972, 140
        - Map VI 1970-1971, 141; 1 omslag
      - Het adviseren over en toetsen van een resolutie inzake de status van vrouwen in het privaatrecht, 1956-1956; 142; 1 pak
      - Het adviseren over en toetsen van een nota inzake de implementatie van een programma voor internationale actie voor de vooruitgang van vrouwen en hun integratie in het ontwikkelingsproces, 1974-1975; 143; 1 omslag
  - Internationaal recht
    - Recht inzake de Verenigde Naties
      - Het adviseren over en toetsen van artikel 41 inzake sancties van het handvest van de Verenigde Naties aan de bestaande Nederlandse wetgeving, 1946-1948; 144; 1 omslag
      - Het adviseren en toetsen van het wetsontwerp tot wijziging van artikel 222 bis van het Wetboek van Strafrecht, de invoeging van een nieuw artikel in het Wetboek van Strafrecht en de bescherming van het embleem en de zegel van de Verenigde Naties, 1954-1959; 145; 1 omslag
      - Het adviseren over ontwerprichtlijnen voor de Nederlandse delegatie voor de algemene vergadering van de Verenigde Naties, 1959-1972; 146; 1 omslag
      - Het adviseren over aanvragen van internationale niet-gouvernementele organisaties ter verkrijging van de consultatieve status bij de United Nations Educational, Scientific and Cultural Organization (UNESCO), 1960; 147; 1 omslag
      - Het doen van mededelingen aan de Verenigde Naties inzake wijzigingen in de Nederlandse wetgeving inzake de rechtspositie, voorrechten en immuniteiten van de Verenigde Naties, haar gespecialiseerde organisaties en het Internationaal Atoomenergie Agentschap (IAEA), 1980-1988; 148-149; 1 omslag en 1 pak
        - Map I 1980-1985, 148; 1 pak
        - Map II 1987-1988, 149; 1 omslag
    - Andere organisaties
      - Het toetsen en wijzigen van het verdrag inzake de voorrechten en immuniteiten van gespecialiseerde organisaties (New York, 21 november 1947), 1947-1979; 150-152; 1 pak en 2 omslagen
        - Map I 1947-1957, 150; 1 pak
        - Map II 1958-1962, 151
        - Map III 1964-1979, 152
      - Het adviseren over en toetsen van paragraaf 43 van het verdrag inzake de voorrechten en immuniteiten van de gespecialiseerde organisaties met betrekking tot de Wereld Meteorologische Organisatie (Washington, 11 oktober 1947), 1952; 153; 1 omslag
      - Het adviseren over goedkeuring en bekrachtiging van het verdrag inzake bijzondere zendingen (New York, 16 december 1969) en het Verdrag inzake de betrekkingen van staten met internationale organisaties (Wenen, 14 maart 1975), 1981-1983; 154; 1 omslag
    - Diplomatie
      - Het adviseren over en goedkeuren van het Verdrag van Wenen inzake diplomatiek verkeer (Wenen, 18 april 1961), 1960-1989; 155-159; 2 omslagen en 3 pakken
        - Map I 1960-1975, 155; 1 omslag
        - Map II 1974-1981, 156
          Bevat afwijkende formaten
        - Map III 1980-1989, 157; 1 omslag
        - Map IV 1981-1982, 158
        - Map V 1983-1984, 159
      - Het toetsen en wijzigen van het verdrag inzake consulair verkeer en documenten (Wenen, 24 april 1963), 1961-1979; 160; 1 omslag
      - Het adviseren over het wetsontwerp d.d. 11 april 1984 ter aanpassing van het Wetboek van Burgerlijke Rechtsvordering naar aanleiding van het verdrag inzake diplomatiek verkeer (Wenen, 18 april 1961), 1978-1984; 161; 1 omslag
    - Zeerecht
      - Het adviseren over en toetsen van het verdrag inzake de beperking van de aansprakelijkheid van eigenaren van zeeschepen (Brussel, 10 oktober 1957) en van wetsontwerpen tot wijziging van het tweede Wetboek van Koophandel en het eerste boek van het Wetboek van Burgerlijke Rechtsvordering, 1957-1972; 162-164; 1 pak en 2 omslagen
        - Map I 1957-1962, 162
        - Map II 1962-1966, 163
        - Map III 1963-1972, 164; 1 pak
      - Het adviseren over en toetsen van het besluit tot beperking van de redersaansprakelijkheid, 1958-1960; 165; 1 omslag
      - Het adviseren over en toetsen van de goedkeuringswet en een aanpassing van de Nederlandse wetgeving naar aanleiding van vier internationale verdragen inzake zeerecht, 1958-1961; 166; 1 omslag
      - Het adviseren over en toetsen van het verdrag inzake beperking van aansprakelijkheid voor maritieme vorderingen (Londen, 19 november 1976), 1974-1983; 167-168; 2 pakken
        - Map I 1974-1983, 167
        - Map II 1975-1976, 168
      - Het adviseren over de herziening van het verdrag inzake de beperking van de aansprakelijkheid van eigenaren van zeeschepen (Brussel, 10 oktober 1957), 1976-1977; 169; 1 omslag
      - Het adviseren over ontwerprichtlijnen voor de Nederlandse delegatie voor de derde zeerechtconferentie van de Verenigde Naties, 1977-1978; 170; 1 pak
- Raad van Europa
  - Rechten van de mens
    - Het adviseren over het wetsontwerp tot goedkeuring van het Verdrag tot Bescherming van de Rechten van de Mens (Rome, 4 november 1950), 1950-1957; 171; 1 pak
    - Het adviseren over de erkenning van het individueel klachtrecht zoals voorzien in de Europese Conventie voor de Rechten van de Mens, 1953-1966; 172; 1 omslag
    - Het adviseren over het scheppen van de mogelijkheid voor niet-leden van de Raad van Europa om toe te treden tot het Verdrag tot Bescherming van de Rechten van de Mens en de Fundamentele Vrijheden, 1958-1979; 173; 1 omslag